# 求助陈版主，因质量问题收到供应商赔款。

提问人：liuweisheng 时间：2022-07-27 14:49:45
求助陈版主，因质量问题收到供应商赔款。如何进行账务处理。谢谢版主解惑

回答人：chenyiwei
首先，是否在收到供应商赔款之前，本企业已经先行向客户支付了赔款，并计入本企业损益？
如果是，则在已支付给客户的赔款的限额内，冲减客户赔款原入账的科目，超出部分的供应商赔款可确认为营业外收入。
如果相关商品尚未售出，则赔款冲减该等库存商品成本。
如果本企业因该原材料的质量缺陷问题已发生其他损失的，则在已发生损失的限额内冲减该损失原入账的科目，超出部分的供应商赔款确认为营业外收入。